【裁判字號】    99,易,444
【裁判日期】    990827
【裁判案由】    違反毒品危害防制條例
【裁判全文】
臺灣雲林地方法院刑事判決               99年度易字第444號
公  訴  人  臺灣雲林地方法院檢察署檢察官
被      告  甲○○
上列被告因違反毒品危害防制條例案件，經檢察官提起公訴（99
年度毒偵字第687 號），被告於準備程序中就被訴事實為有罪之
陳述，本院改依簡式審判程序審理，判決如下：
    主  文
甲○○施用第二級毒品，累犯，處有期徒刑陸月，如易科罰金，
以新臺幣壹仟元折算壹日。扣案之甲基安非他命壹包（驗餘淨重
零點零貳玖陸公克，含包裝袋壹個）沒收銷燬之，扣案之玻璃吸
食器壹個沒收。
  罪事實
一、甲○○前因施用毒品案件，經觀察、勒戒後，認有繼續施用
    毒品之傾向，經送入戒治處所強制戒治，於民國89年5 月6
    日執行強制戒治完畢釋放，並由臺灣雲林地方法院檢察署檢
    察官以89年度戒毒偵字第64號為不起訴處分確定。因施用第
    二級毒品案件，經送強制戒治並提起公訴，經臺灣臺中地方
    法院以90年度中簡字第1058號，判處有期徒刑6 月確定；強
    制戒治部分則於90年10月24日因停止其處分而釋放出所。又
    因施用毒品及竊盜案件，經本院各判處有期徒刑3 月、6 月
    、6 月、6 月，嗣經減刑並定其應執行刑為有期徒刑1 年3
    月確定，另因施用毒品案件，經本院各判處有期徒刑7 月、
    5 月，並定其應執行刑為有期徒刑10月確定，上開各罪接續
    執行，於98年10月29日縮刑期滿執行完畢。詎仍不知悔改，
    復基於施用第二級毒品甲基安非他命之犯意，於99年5 月24
    日，在雲林縣虎尾鎮○○路○ 段513 巷12號住處，以將第二
    級毒品甲基安非他命置於玻璃球內，用火燒烤後吸食其煙霧
    之方式，施用第二級毒品甲基安非他命1 次。嗣於99年5 月
    26日10時20分許，經警於上開住處內，在其手持之香煙盒內
    查獲扣案之甲基安非他命1 包（驗餘淨重0.0296公克）及玻
    璃吸食器1 個。嗣經其同意採集尿液送驗，檢驗結果呈甲基
    安非他命陽性反應，而查悉上情。
二、案經雲林縣警察局虎尾分局報告臺灣雲林地方法院檢察署檢
    察官偵查起訴。
    理  由
一、本件係經被告甲○○於準備程序期日為有罪之陳述，而經本
    院合議庭裁定由受命法官獨任以簡式審判程序加以審理，此
    有本院99年8 月24日準備程序筆錄一份附卷足憑，則依據刑
    事訴訟法第273 條之2 、同法第159 條第2 項之規定，不適
    用傳聞法則有關限制證據能力之相關規定，合先敘明。
二、被告甲○○之上開犯罪事實，除有其於警詢及本院審理時之
    自白外，尚有下列證據可佐：
    (一)應受尿液採驗人尿液檢體採集送驗紀錄表1 紙（偵卷第43
      頁）。
    (二)詮昕科技股份有限公司濫用藥物尿液檢驗報告（報告編號
      ：00000000號）1 紙（偵卷第42頁）。
    (三)臺灣高等法院被告前案紀錄表1 份。證明：被告有犯罪事
      實欄所載施用毒品案件，經觀察、勒戒及強制戒治紀錄，
      並於觀察、勒戒及強制戒治執行完畢後，5 年內再次施用
      毒品之情形。故此次再犯本件施用毒品罪，已非毒品危害
      防制條例第20條第3 項所定「5 年後再犯」之情形，仍應
      依同條例第10條第2 項之規定處罰（最高法院95年度第7
      次刑事庭會議決定文參照）。
    綜上，本件事證明確，被告犯行堪以認定，應依法論科。
三、論罪科刑：
    (一)查甲基安非他命，係毒品危害防制條例第2 條第2 項第2
      款規定之第二級毒品。是核被告甲○○所為，係犯毒品危
      害防制條例第10條第2 項之施用第二級毒品罪。被告非法
      持有第二級毒品之低度行為，已為其施用之高度行為所吸
      收，不另論罪。
    (二)再被告有如犯罪事實欄所載徒刑執行完畢之前科紀錄，有
      卷附臺灣高等法院被告前案紀錄表可按，其於受徒刑之執
      行完畢後，5 年以內故意再犯本件有期徒刑以上之罪，為
      累犯，應依刑法第47條第1 項規定加重其刑。
    (三)爰審酌被告前有違反毒品危害防制條例、竊盜等前科，有
      臺灣高等法院被告前案紀錄表在卷可考，可見素行不佳，
      竟仍一再施用甲基安非他命，顯見先前所受保安處分及刑
      之執行均未收矯治、警惕之效，亦未見悔過自新之意，被
      告既無確實戒毒之決心，已難自拔，自應施以相當之刑罰
      ，以期收教化之功能，並協助其戒去毒癮，兼衡被告犯後
      於本院審理時坦承犯行，堪見已有悔意等一切情狀，量處
      如主文所示之刑，並諭知易科罰金之折算標準。
    (四)又扣案之甲基安非他命1 包，經送行政院衛生署草屯療養
      院鑑定後，檢出甲基安非他命成分，有該院99年8 月16日
      草療鑑字第0990800054號鑑定書1 紙可按（本院卷第31頁
      ）。上開甲基安非他命1 包及玻璃球吸食器1 個，為被告
      所有供施用甲基安非他命所用之物，業據其於警詢時供承
      在卷（警卷第3 頁），其於本院審理時雖僅承認上開玻璃
      球吸食器為其所有，否認上開甲基安非他命1 包為其所有
      ，惟上開甲基安非他命1 包及玻璃球吸食器1 個，既同時
      於其手持之香煙盒內查獲（警卷第3 頁），應均係被告所
      有之物，被告於本院審理時之供述，不足採信。因此，扣
      案之第二級毒品甲基安非他命1 包（驗餘淨重0.0296公克
      ），應依毒品危害防制條例第18條第1 項前段規定，沒收
      銷燬之。另包裹上開毒品之包裝袋，縱使與毒品分離秤重
      ，一般而言，仍會有極微量毒品殘渣殘留在原包裝袋上，
      無法完全析離，是均應認屬於毒品之一部分，而併予沒收
      銷燬。又扣案之玻璃球吸食器1 個，應依刑法第38條第1
      項第2 款規定宣告沒收。
據上論斷，應依刑事訴訟法第299 條第1 項前段、第273 條之1
第1 項，毒品危害防制條例第10條第2 項、第18條第1 項，刑法
第11條前段、第47條第1 項、第41條第1 項前段、第38條第1 項
第2 款，判決如主文。
本案經檢察官傅克強到庭執行職務。
中    華    民    國    99    年    8     月    27    日
                  刑事第一庭    法  官  陳美利
以上正本證明與原本無異。
如不服本判決應於收受判決後10日內向本院提出上訴書狀，並應
敘述具體理由；其未敘述上訴理由者，應於上訴期間屆滿後20日
內向本院補提理由書（均須按他造當事人之人數附繕本）。「切
勿逕送上級法院」。
                                書記官  王秀如
中    華    民    國    99    年    8     月    27    日
毒品危害防制條例第10條
施用第一級毒品者，處 6 月以上 5 年以下有期徒刑。
施用第二級毒品者，處 3 年以下有期徒刑。

司法院資訊處製作；財團法人民間司法改革基金會備份。
